【裁判字號】    90,訴,386
【裁判日期】    901012
【裁判案由】    懲治盜匪條例
【裁判全文】
臺灣嘉義地方法院刑事判決                            九十年度訴字第三八六號
    公  訴  人  臺灣嘉義地方法院檢察署檢察官
    被      告  乙○○
    指定辯護人  本院公設辯護人  丁○○
右列被告因懲治盜匪條例案件，經檢察官提起公訴（九十年度偵字第四０七五號），
本院判決如左：
    主  文
乙○○共同意圖為自己不法之所有，而搶奪他人之動產未遂，累犯，處有期徒刑拾月
。
    事  實
一、乙○○前於民國八十七年間因竊盜案件，經本院判處有期徒刑三月確定，甫於八
    十八年六月十四日執行完畢，詎猶不知悔改，與丙○○（軍事法院審判）二人於
    民國九十年六月二十四日凌晨零時二十分許，在嘉義市○○路六十三巷五十八弄
    二號前，見甲○○騎乘機車經過，認有機可乘，竟基於意圖為自己不法所有之犯
    意聯絡，由乙○○騎乘機車搭載丙○○尾隨其後至甲○○位於同巷五十八弄九號
    之住處，由乙○○在屋外把風，丙○○則待甲○○進入屋內，趁鐵捲門尚未完全
    關上之際，鑽進屋內（侵入住宅部分未據告訴），即趁甲○○不注意，下手搶奪
    甲○○身上所背之皮包，惟因甲○○緊抓皮包不放，且鐵捲門即將關上，丙○○
    見狀立即爬出屋外與乙○○一同離去，而未得逞。
二、案經嘉義縣警察局水上分局報告臺灣嘉義地方法院檢察署檢察官偵查起訴。
    理  由
一、訊據被告矢口否認犯行，辯稱：是丙○○自己要去搶的，伊並未與丙○○一同尾
    隨被害人，且伊當時是在屋外躲雨、看風景，並非把風云云。然查，丙○○如何
    於右揭時地進入屋內行搶等情，業據被害人甲○○迭於警訊、偵審中指陳明確，
    核與共同被告丙○○於軍事偵審中所述情節相符，亦為被告於警訊、偵查中所坦
    認無訛，自堪信實，被告於本院審理中翻異前詞，空言卸責，不足採信，其犯行
    洵堪認定，自應依法論科。
二、依被害人指述之情節：「我當天上小夜班，大約在凌晨十五分離開醫院，凌晨二
    十分的時候到我的住處，鐵捲門打開以後，我就進去，我就把鐵捲門放下來，約
    有半個人高的時候，突然有個陌生男子衝進來。他進來的時候都沒有講話，一過
    來就要搶我背在身上的包包。」等語（見卷附本院九十年七月十一日訊問筆錄）
    、「他（指丙○○）進來以後，沒有說話，突然要拉我背包帶子。」、「（問：
    他有用任何強制的手段，讓你不能抗拒？）沒有。他（指丙○○）只是動手搶我
    的帶子。」、「他（指丙○○）都沒有說話。我看到他衝進來，他就動手搶我的
    皮包。」等語（見卷附本院九十年七月二十六日訊問筆錄），堪認丙○○動手行
    搶之行為，並未致被害人不能抗拒之程度，而係趁被害人甫進入屋內之際，搶走
    其皮包未遂。是被告此部分所為，係犯刑法第三百二十五條第三項、第一項之搶
    奪未遂罪，公訴意旨漏未斟酌此點，而認被告係犯懲治盜匪條例第五條第二項、
    第一項第一款之罪，容有未洽，惟其基本事實同一，本院自應予審理，並變更其
    起訴法條。又被告與丙○○間，就上揭犯行有犯意之聯絡及行為分擔，為共同正
    犯。被告與丙○○已著手於犯罪行為之實施而未得手，為未遂犯，應依刑法第二
    十六條前段之規定，減輕其刑。第查，被告前於民國八十七年間因竊盜案件，經
    本院判處有期徒刑三月確定，甫於八十八年六月十四日執行完畢，此有臺灣高等
    法院被告全國前案紀錄表在卷可考，其受有期徒刑之執行完畢，五年以內再犯有
    期徒刑以上之罪，為累犯，應依法加重其刑，並與上述未遂犯減輕事由先加後減
    之。爰審酌被告前有多次竊盜前科，素行不佳，而深夜進入他人住宅行搶，顯然
    置他人居家安全、財產法益於不顧，犯後又飾詞矯飾等一切情狀，量處如主文所
    示之刑，以示懲儆。
據上論斷，應依刑事訴訟法第二百九十九條第一項前段、第三百條，刑法第二十八條
、第三百二十五條第三項、第一項、第二十六條、第四十七條，判決如主文。
本案經檢察官劉仲慧到庭執行職務
中      華      民      國    九十      年      十      月     十二     日
                            臺灣嘉義地方法院刑事第一庭
                                  審判長法  官  陳  珍  如
                                        法  官  蔡  廷  宜
                                        法  官  鄧  晴  馨
右正本證明與原本無異。
如不服本判決，應於判決送達後十日內向本院提出上訴狀( 應附繕本 )。
中      華      民      國    九十      年      十      月     十六     日
                                        書記官  李  彩  娥
附錄本案論罪科刑法條全文：
刑法第三百二十五條
意圖為自己或第三人不法之所有，而搶奪他人之動產者，處六月以上五年
以下有期徒刑。
因而致人於死者，處無期徒刑或七年以上有期徒刑，致重傷者，處三年以
上十年以下有期徒刑。
第一項之未遂犯罰之。


司法院資訊處製作；財團法人民間司法改革基金會備份。
